【裁判字號】    91,再,15
【裁判日期】    920903
【裁判案由】    房屋稅
【裁判全文】
臺北高等行政法院裁定                                九十一年度再字第一五號
    再審原告    甲○○
                乙○○
                丙○○
    再審被告    臺北市稅捐稽徵處
    代  表  人  丁○○處長）.
右當事人間因房屋稅事件，再審原告對最高行政法院中華民國九十一年五月三十日九
十一年度裁字第四七○號裁定及本院中華民國九十年二月十九日八十九年度訴字第一
九九九號裁定聲請再審，本院裁定如左：
    主  文
本件移送於最高行政法院。
    理  由
一、按「訴訟之全部或一部，法院認為無管轄權者，依原告之聲請或依職權以裁定移
    送於其管轄法院。」行政訴訟法第十八條準用民事訴訟法第二十八條第一項規定
    甚明。
二、次按「再審之訴專屬為判決之原行政法院管轄」、「對於最高行政法院之判決，
    本於第二百七十三條第一項第九款至第十四款事由聲明不服者，雖有前二項之情
    形，仍專屬原高等行政法院管轄。」「裁定已經確定，而有第二百七十三條之情
    形者，得準用本編之規定，聲請再審」行政訴訟法第二百七十五條第一項、第三
    項、第二百八十三條分別定有明文。據此，對於最高行政法院之裁定聲請再審，
    原應由最高行政法院管轄，若係本於同法第二百七十三條第一項第九款至第十四
    款之事由而提起者，因涉及確定判決所認定之事實，乃由原高等行政法院管轄；
    惟若以聲請人逾期提起再訴願為由從程序上予以駁回聲請人之訴，顯未就實體部
    分予以審酌，縱原處分有何違法或瑕疵之處，亦非本件再審程序所得審究。
三、查本件再審原告係以上開本院及最高行政法院之裁定，違反行政訴訟法第二百七
    十三條第一項第十一款、第十二款及第十三款等規定聲請再審，惟查本院九十年
    二月十九日八十九年度訴字第一九九九號裁定，係以再審原告提起再訴願逾法定
    不變期間而駁回其訴，再審原告不服經提起上訴，而為最高行政法院以九十一年
    度裁字第四七○號裁定駁回，因而本件再審乃係對最高行政法院前開裁定聲請再
    審，合先敘明。而最高行政法院上開裁定亦僅從程序上予以駁回，並未就實體部
    分予以審究，再審原告固主張本於行政訴訟法第二百七十三條第一項第九款至第
    十四款之事由而提起，惟顯屬誤載，揆諸上開說明，自仍應由最高行政法院管轄
    ，本件誤向本院聲請再審，依首揭說明，本院自無管轄權，爰依職權移送於其管
    轄法院，裁定如主文。
四、依行政訴訟法第十八條、民事訴訟法第二十八條第一項，裁定如主文。
中    華    民    國      九十二      年       九       月      三      日
                臺 北 高 等 行 政 法 院   第 七 庭
                               審 判 長 法  官  鄭  小  康
                                        法  官  林  金  本
                                        法  官  黃  秋  鴻
右為正本係照原本作成。
如不服本裁定，應於送達後十日內向本院提出抗告狀（須按他造人數附繕本）。
中    華    民    國      九十二      年       九       月      三      日
                                        書 記 官  王 琍 瑩


司法院資訊處製作；財團法人民間司法改革基金會備份。
